【裁判字號】    90,易,26
【裁判日期】    900404
【裁判案由】    公共危險等
【裁判全文】
臺灣宜蘭地方法院刑事判決                              九十年度易字第二六號
    公  訴  人  臺灣宜蘭地方法院檢察署檢察官
    被      告  乙○○
右列被告因公共危險案件，經檢察官提起公訴（八十九年度偵字第三五六七號），本
院判決如左：
    主  文
乙○○漏逸瓦斯氣體，致生公共危險，處有期徒刑陸月，如易科罰金，以參佰元折算
壹日。緩刑參年。瓦斯桶壹個沒收之。
    事  實
一、乙○○與丁○○係弟兄關係，乙○○因認丁○○所得祖產較多且獨自使用共有土
    地，心生不滿，於民國八十九年十月二十九日下午五時四十分許，由其位於宜蘭
    縣三星鄉○○村○○路一三二之一號家中攜帶其所有內剩少許瓦斯之二十公斤瓦
    斯桶，至隔壁丁○○住處前空地，揚言要炸死丁○○全家，並打開瓦斯桶，使瓦
    斯外溢，致生該地點周遭鄰居陷於瓦斯氣爆之公共危險中，使丁○○心生畏懼。
二、案經宜蘭縣警察局三星分局報由臺灣宜蘭地方法院檢察署檢察官偵查起訴。
    理  由
一、訊據被告乙○○對於右揭時地於其住處將瓦斯桶攜帶至丁○○家前之空地及將瓦
    斯桶開關旋開使瓦斯氣體漏逸於外之事實固不否認，惟矢口否認涉有公共危險及
    恐嚇危害安全罪之犯行，辯稱：當時因為氣憤丁○○獨自使用共有土地，而欲擺
    設瓦斯桶於共有地上以阻絕丁○○車輛進入，當時瓦斯桶僅剩下一點點瓦斯，且
    將開關旋開僅是為了確定桶內是否仍有瓦斯而非故意漏逸瓦斯，並未說要炸死丁○○全家，且當天並未攜帶打火機故不可能點燃瓦斯桶云云。經查：右揭犯罪事
    實，業據被害人丁○○、丁○○之妻甲○○及丁○○之女丙○○證述甚詳，雖被
    告辯稱當時並未故意洩漏瓦斯，並無公共危險之犯意，且並未揚言要炸死丁○○
    全家云云，惟查：被害人於警訊、偵查中及本院審理中丁○○均證述：當時我正
    工作回來，弟弟用不堪入耳之言語罵我，之後就拿瓦斯桶出來說要開瓦斯，並且
    說要炸死我們全家，當時他拖瓦斯桶出來空地時，我就害怕他會開瓦斯點燃等語
    （見九十年三月二十三日審理筆錄）；證人丙○○證述：「當天我由田裡回家時
    ，見父親與叔叔為土地的事情大吵，並且回屋內拖瓦斯桶置於我加空地，當時因
    為我家空地旁邊亦擺設有二、三個瓦斯桶，故當時很害怕被告會點燃瓦斯，使瓦
    斯桶全部引爆」（見九十年三月二十三日審理筆錄）、「當天我在屋外空地有聞
    到瓦斯味」等語（見八十九年十二月十九日偵訊筆錄）；證人甲○○證述：「當
    天我有聞到瓦斯味」（見八十九年十二月十九日偵訊筆錄），且依據檢察官至現
    場勘驗所製作之草圖，被告當時擺設瓦斯桶距離丁○○家中僅四點三公尺，此有
    勘驗筆錄在卷可稽，衡諸常情，若被告僅為阻絕被害人丁○○車輛之進出，其可
    選擇較為安全且較亦移動之阻擋物品，而非由其家中拖出具有高危險性且難以搬
    運之瓦斯桶以資阻絕丁○○車輛之出入，再輔以被告當時盛怒之下所述要炸死丁○○全家，其所言、所為對於丁○○、丙○○及甲○○已構成心理上之恐懼，且
    漏逸瓦斯之行為對於該地點之周遭住戶已然構成相當之危害性，被告前揭辯詞，
    顯屬卸責之詞，不足採信。本件事證明確，被告犯行堪以認定。
二、核被告所為，係犯刑法第一百七十七條第一項之漏逸氣體致生公共危險罪及刑法
    第三百零五條之恐嚇危害安全罪。被告所犯上開二罪有方法結果之關係，應依牽
    連犯之規定，從一重之漏逸氣體致生公共危險罪論。爰審酌被告罔顧其鄰居之生
    命、身體及財產安全，漏逸瓦斯氣體致生危害大眾之公共危險之情，其犯罪動機
    、犯罪手段、未釀成災害結果、犯後否認犯行、丁○○表示願意原諒被告及犯罪
    後態度等一切情狀，量處如主文所示之刑，並諭知易科罰金之折算標準。查被告
    未曾受有期徒刑以上刑之宣告，有臺灣高等法院被告全國前案紀錄表在卷可憑，
    茲因一時失慮而罹刑典，經此偵審程序應已知警惕，本院認對其所宣告之刑以暫
    不執行為適當，爰併予宣告緩刑參年，以勵自新。至被告所有供犯罪所用之瓦斯
    桶一個雖未扣案，然無證據證明業已滅失，應予沒收。
據上論斷，應依刑事訴訟法第二百九十九條第一項前段、刑法第一百七十七條第一項
、第三百零五條、第五十五條、第四十一條，第七十四條、第三十八條第一項第二款
，罰金罰鍰提高標準條例第一條前段、第二條，判決如主文。
本案經檢察官林慧到庭執行職務
中      華      民      國    九十      年      四      月        四    日
                                  臺灣宜蘭地方法院刑事第二庭
                                              法  官
右正本證明與原本無異。
如不服本判決，應於判決送達後十日內，向本院提出上訴狀。（應附繕本）
                            書記官
中     華       民       國     年    月     日
附錄法條
刑法第一百七十七條第一項
漏逸或間隔蒸氣、電氣、煤氣或其他氣體，致生公共危險者，處三年以下有期徒刑，
拘役或三百元以下罰金。


司法院資訊處製作；財團法人民間司法改革基金會備份。
